【裁判字號】    89,易,66
【裁判日期】    890508
【裁判案由】    竊盜
【裁判全文】
臺灣苗栗地方法院刑事判決                            八十九年度易字第六六號
    公  訴  人  臺灣苗栗地方法院檢察署檢察官
    被      告  丙○○
右列被告因竊盜案件，經檢察官提起公訴（八十八年度偵字第五二六四號），本院判
決如左：
    主  文
丙○○竊盜，累犯，處有期徒刑陸月。扣案之鑰鎖支均沒收。
    事  實
一、丙○○曾因違反麻醉藥品管理條例案件，經法院判處應執行有期徒刑三月四確定
    後，甫於民國（下同）八十四年十二月十五日假釋期滿執行完畢。復基於意圖為
    自己不法所有之犯意，於八十八年九月四日凌晨零時許，因見乙○○所有車號Ｒ
    ＳＷ─七五八號輕型機車，停放在苗栗縣公館鄉館中村十二鄰十八號住處前無人
    看顧，即以自備鑰匙發動該機車據為己有。嗣於同年十月三十一日凌晨九時許，
    丙○○將發動該機車之鑰匙交由友人彭仁煥︵另經台灣苗栗地方法院檢察署檢察
    官為不起訴處分︶騎乘該車，伊則自行坐於後座，行經苗栗縣頭屋鄉○○村○○
    路六十八巷十三號前時，經警當場查獲，並扣得丙○○所有鑰匙三支。
二、案經苗栗縣警察局苗栗分局移送臺灣苗栗地方法院檢察署檢察官偵查起訴。
    理  由
一、訊據被告丙○○矢口否認右揭犯行，先於警訊時辯稱，該機車係停放在其住處樓
    下，伊僅交鑰匙予同案被告彭仁煥去開啟而已，並無竊車或持有贓物之行為，再
    次於偵查中改稱：該車係向綽號﹁阿南﹂者所購買云云，伊並無竊盜行為云云。
    惟查，被告先於本院審理中陳稱：伊朋友甲○○知綽號「阿南」者為何人，嗣又
    轉稱：伊不知綽號「阿南」者係何人，其前後所辯不一，已非足採。況被告向綽
    號「阿南」者購買上開車，卻對綽號﹁阿南﹂之人真實年籍、身分及住所均不知
    ，亦實有違常情，足見被告右揭辯解均係臨訟卸責之詞，委無不足採，此外復有
    贓物認領保管單一紙、被告自承其所有之鑰匙三支可資佐證，事證明確，被告犯
    行，應堪認定。
二、核被告丙○○所為，係犯刑法第三百二十條第一項之罪。又被告有事實欄所載論
    罪科刑執行情形，有台灣高等法院被告全國前案紀錄表可考，其於有期徒刑執行
    完畢後，五年內再犯有期徒刑以上之本罪，為累犯，依法應加重其刑。爰審酌被
    告行為後否認犯行，顯見並無悔意及被告之品行、犯罪之動機、目的、手段、所
    生之危害及犯罪後之態度等一切情狀，量處如主文所示之刑，以示懲儆。又查，
    扣案之鑰鎖三支，係被告丙○○所冇業據被告自承，復供犯罪所用之物，應依法
    宣告沒收。
據上論斷，應依刑事訴訟法第二百九十九條第一項前段，刑法第三百二十條第一項、
第四十七條、第三十八條第一項第二款，罰金罰鍰提高標準條例第一條前段，判決如
主文。
本案經檢察官蔡宗熙到庭執行職務。
中      華      民      國    八十九    年      五      月      八      日
                                    臺灣苗栗地方法院刑事庭
                                        法  官  姚  銘  鴻
右正本證明與原本無異。
如不服本判決，應於送達後十日內向本院提出上訴狀(須附繕本)，上訴於台灣高等法
院台中分院。
                                        書記官  張  文  玲
中      華      民      國    八十九    年      五      月      八      日
附錄本案論罪科刑法條全文：
刑法第三百二十條第一項
意圖為自己或第三人不法之所有，而竊取他人之動產者，為竊盜罪，處五年以下有期
徒刑、拘役或五百元以下罰金。


司法院資訊處製作；財團法人民間司法改革基金會備份。
